臺灣臺北地方法院民事裁定
110年度重勞訴字第17號
原      告  陳芊璇  

訴訟代理人  謝憲愷律師
複  代理人  陳奕君律師
            葉展辰律師
被      告  星展（台灣）商業銀行股份有限公司


法定代理人  伍維洪  
訴訟代理人  陳金泉律師
            李瑞敏律師
上列當事人間請求確認僱傭關係等事件，本院裁定如下：
    主  文
原告應於收受本裁定後五日內，補繳裁判費新臺幣壹仟壹佰伍拾
伍元，逾期未補正，即駁回其追加按月提繳新臺幣陸仟玖佰零伍
元勞工退休金部分之訴。
    理  由
一、按提起民事訴訟，應依民事訴訟法第77條之13規定，按訴訟
    標的價額繳納裁判費，此乃必備之程式；而原告之訴起訴不
    合程式或不備其他要件者，法院應以裁定駁回之，但其情形
    可以補正者，審判長應定期間先命補正，此觀民事訴訟法第
    249 條第1 項但書第6 款自明。又核定訴訟標的之價額，以
    起訴時之交易價額為準，無交易價額者，以原告就訴訟標的
    所有之利益為準；以一訴主張數項標的者，其價額合併計算
    之。但所主張之數項標的互相競合或應為選擇者，其訴訟標
    的價額，應依其中價額最高者定之，同法第77條之1 第2 項
    、第77條之2 第1 項復有明文。復因定期給付涉訟，其訴訟
    標的之價額，以權利存續期間之收入總數為準，期間未確定
    時，應推定其存續期間，但超過5 年者，以5 年計算；另因
    確認僱傭關係或給付工資、退休金或資遣費涉訟，勞工起訴
    暫免徵收裁判費三分之二，同觀勞動事件法第11條、第12條
    第1 項亦悉。另請求確認僱傭關係存在及給付薪資，雖為不
    同訴訟標的，惟自經濟上觀之，其訴訟目的一致，不超出終
    局標的範圍，訴訟標的之價額，應擇其中價額較高者定之（
    最高法院110 年度台抗字第897 號裁定要旨參照）。
二、經查：
　㈠本件原告原起訴請求：⒈先位聲明：①確認原告與被告間之
    僱傭關係存在；②被告應自民國109 年10月16日起至原告復
    職之日止，按月於每月末1 日給付原告新臺幣（下同）11萬
    5,080 元，及自各期應給付日之翌日起至清償日止，按年息
    5%計算之利息；③被告應給付20萬元加班費；⒉備位聲明：
    被告應給付原告89萬480 元，及自起訴狀繕本送達翌日起至
    清償日止，按年息5%計算之利息等語（見本院卷一第9 頁至
    第11頁），嗣於本院訴訟繫屬中，更為：⒈先位聲明：①確
    認原告與被告間之僱傭關係存在；②被告應自109 年10月20
    日起至原告復職之日止，按月於每月10日以前給付11萬5,08
    0 元，及自各期應給付日之翌日起至清償日止，按年息5%計
    算之利息；③被告應自109 年10月20日起至原告復職之日止
    ，按月提繳6,905 元至原告設於勞動部勞工保險局之勞工退
    休金專戶；④被告應給付13萬6,329 元；⒉備位聲明：被告
    應給付原告82萬6,809 元，及自起訴狀繕本送達翌日起至清
    償日止，按年息5%計算之利息等語，並表示就先位聲明係追
    加按月提繳6,905 元至其勞工退休金專戶，且若先位聲明無
    理由，則請求被告給付資遣費差額與加班費一情（見本院卷
    一第425 頁至第427 頁），是以，原告所為請求，先備位聲
    明固為不同訴訟標的，但其訴訟標的無從併存，揆諸首開規
    定及要旨，應擇其中價額較高者作為本件訴訟標的價額之核
    定無疑。
　㈡備位聲明部分之訴訟標的金額為82萬6,809 元，誠如前述。
    又先位聲明部分，比對聲明第1 項，以及聲明第2 項、第3
    項部分，該等經濟上之訴訟目的一致，故僅擇一計算即可；
    復參聲明第1 項係請求確認兩造間之僱傭關係存在，此乃定
    期給付涉訟，因參原告戶籍資料所示之出生年月日，距勞動
    基準法第54條第1 項第1 款強制退休年齡（滿65歲）止，可
    工作期間全超過5 年，依上述勞動事件法第11條規定以5 年
    推定存續期間後，認應核定為731 萬9,100 元（計算式：【
    115,080 ＋6,905 】× 12× 5 ＝7,319,100 ），加計聲明第
    3 項13萬6,329 元，先位聲明之訴訟標的價額應核定為745
    萬5,429 元（7,319,100 ＋136,329 ＝7,455,429 ），顯高
    於備位聲明82萬6,809 元，故應以745 萬5,429 元作為本件
    訴訟標的價額之核定無誤。
　㈢職是，本件本應徵收第一審裁判費7 萬4,854 元，但參首揭
    規定，得暫免徵收第一審裁判費2/3 即4 萬9,903 元（計算
    式：74,854× 2/3 ≒49,903，元以下四捨五入），再扣減原
    已繳納之裁判費2 萬3,796 元，故原告應再繳納1,155 元（
    計算式：74,854－49,903－23,796＝1,155 ）裁判費。茲依
    首開規定，限原告於本件裁定送達後5 日內，向本院補繳上
    述不足額之裁判費，逾期不繳，即駁回原告追加按月提撥勞
    工退休金部分之訴，特此裁定。
中　　華　　民　　國　 111　　年　　1 　　月　　21　　日
                  勞動法庭  法　官　黃鈺純
以上正本係照原本作成。
如不服本裁定關於核定訴訟標的價額部分，應於送達後十日內向
本院提出抗告狀，並繳納抗告費新臺幣一千元；其餘關於命補繳
裁判費部分，不得抗告。
中　　華　　民　　國　　111 　年　　1 　　月　　21　　日
                            書記官  施盈如